【裁判字號】    97,聲,817
【裁判日期】    970630
【裁判案由】    變換提存物
【裁判全文】
臺灣桃園地方法院民事裁定               97年度聲字第817號
聲  請  人    元大國際資產管理股份有限公司
法定代理人    乙○○
訴訟代理人    甲○
相  對  人    詮原金屬有限公司
兼法定代理人  丙○○
相  對  人    黃朱豔秋
上列當事人間聲請變換提存物事件，本院裁定如下：
    主  文
本院九十五年度存字第七０三八號提存事件聲請人之債權讓與人
寶華商業銀行股份有限公司提供之擔保物即八十六年度乙類第三
期中央政府重大交通建設公債，面額新臺幣肆拾萬元（票號：A
八六四０三），准予由聲請人元大國際資產管理股份有限公司以
同面額之元大商業銀行無記名可轉讓定期存單變換之。
其餘聲請駁回。
聲請程序費用由聲請人負擔。
    理  由
一、按供擔保之提存物或保證書，法院得依供擔保人之聲請，以
    裁定許其變換，民事訴訟法第105條第1項定有明文；另依同
    法第106 條之規定，前開規定於其他依法令供訴訟上之擔保
    者準用之。又金融機構讓與其不良債權時，就該債權對債務
    人或保證人已取得之執行名義，其效力及於資產管理公司，
    金融機構合併法第15條第1 項第2 款定有明文。是原債權人
    （金融機構）所取得之假扣押裁定執行名義及其執行程序，
    其效力應及於資產管理公司，自得許該承受債權之資產管理
    公司聲請變換擔保物。
二、聲請意旨略以：本件原供擔保之債權人寶華商業銀行股份有
    限公司（以下稱寶華商銀），前遵本院95年度裁全字第1100
    6 號民事假扣押裁定，曾提供86年度乙類第三期中央政府重
    大交通建設公債，面額新臺幣（下同）40萬元為擔保，並以
    本院95年度存字第7038號提存事件提存後對相對人之財產為
    假扣押之執行。嗣原債權人寶華商銀已將其對相對人之
    本件債權依金融機構合併法之規定讓與聲請人，並依同法第
    18條第3 項規定公告該債權轉讓事宜，是寶華商銀對相對人
    之債權已移轉於聲請人，爰聲請：(一)本院95年度全字第
    11006 號假扣押裁定所命原債權人寶華商業銀行股份有限公
    司提供之擔保物86年度乙類第三期中央政府重大交通建設公
    債，面額40 萬 元，准予由聲請人提供同面額之元大商業銀
    行無記名可轉讓定期存單變換之。(二)原提供之之擔保物准予
    返還予原債權人寶華商銀。
三、經查，聲請人所主張之事實，業據本院依職權調閱上開假扣
    押卷宗、提存卷宗核閱無訛，且據聲請人提出本件債權讓與
    證明書影本、登載於新聞紙之公告等物為證，堪信為實在。
    依上開說明本件寶華商銀所取得之假扣押裁定執行名義，其
    效力及於聲請人元大國際資產管理股份有限公司，且本件假
    扣押執行程序上之地位，亦應由聲請人承受，原供擔保人寶
    華商銀應自執行程序脫退，故本件由聲請人聲請變換提存物
    並無不合。而查聲請人所聲請變換之擔保物與原供擔保人提
    供之擔保物價值相當，對相對人之權利亦無損害，從而，本
    件聲請人第(一)項聲請於法尚無不合，應予准許。
四、至原由寶華商銀以本院95年度存字第7038號所提存之原擔保
    物即面額40萬元之86年度乙類第三期中央政府重大交通建設
    公債，因該擔保物非由聲請人提供，自應由寶華商銀向提存
    所聲請領回，毋庸另為諭知；且本件如主文所示已准由聲請
    人變換擔保物，聲請人請求裁定如上述聲請第(二)項，核無必
    要，應予駁回。
五、依民事訴訟法第106條、第105條第1項、第95條、第81條第1
    款，裁定如主文。
中    華    民    國    97    年    6     月    30    日
                 民事第一庭    法  官  陳婉玉
上列正本證明與原本無異
如對本裁定抗告須於裁定送達後10日內向本院提出抗告狀，並繳
納抗告裁判費新台幣1,000 元。
中    華    民    國    97    年    6     月    30    日
                               書記官  賴柏仲


司法院資訊處製作；財團法人民間司法改革基金會備份。
